Inventaris van het archief van het College van Regeringscommissarissen, bedoeld in Artikel 26A van de Landbouwcrisiswet 1933, [1934-1940], College voor de Voedselvoorziening, [1940-1942], (1933) 1934-1942
Nationaal Archief, Den Haag
353 Stukken betreffende de credieten voor de bloemisterij.
365 Stukken betreffende de invoer van bacon in Engeland.
383 Stukken betreffende de export van melkprodukten naar Engeland.
396 Stukken betreffende de export van boter naar Nederlands Oost Indië.
411 Stukken betreffende de commissie voor de beperking van de melkproduktie.
421 Stukken betreffende de export van aardappelmeel naar Engeland en Italië.
428 Stukken betreffende de minimumprijsregeling voor groenten en fruit (z.g. Plan Groen).
437 Stukken betreffende het bloemkwekerscrediet.
460 Stukken betreffende de instructie voor het personeel van de Crisisaccountantsdienst (C.A.D.).
478 Stukken betreffende de heffing op veekoeken.
484 Stukken betreffende de kostprijzen van grossierderijvarkens.
489 Stukken betreffende de uitvoer van schapevlees.
491 Stukken betreffende de zuivelpropaganda.
511 Stukken betreffende de steun aan de kleine boeren (Commissie van Advies van de Dienst voor kleine Boerenbedrijven).
513 Stukken betreffende de In- en uitvoermonopolie voor griend en riet.
516 Stukken betreffende de exportmonopolie voor boter.
525 Stukken betreffende de binnenlandse grossierderij van de Nederlandse Veehouderijcentrale (N.V.C.).
542 Stukken betreffende de export van tuinbouwprodukten naar Duitsland.
559 Stukken betreffende de gelden voor arbeidsstudie in de veenderij.
561 Conclusies van de vergaderingen van de juristen van het Regeringsbureau voor de Uitvoering van de Landbouwcrisiswet en van het Landbouwcrisisbureau.
567 Stukken betreffende het stelsel van teeltvergunning voor tuinbouwprodukten.
568 Stukken betreffende de steun aan de griendcultuur.
572 Stukken betreffende het efficiency-onderzoek bij de Centrale Crisiscontroledienst (C.C.C.D.).
573 Stukken betreffende de inschakeling van de Crisisaccountantsdienst bij het aangaan van financiële verplichtingen.
577 Stukken betreffende het handelsverdrag Nederland - Duitsland.
579 Stukken betreffende het prijsverschil van tarwebloem in de enclave Baarle-Nassau.
582 Stukken betreffende de samenwerking van de instanties voor de zuivelcontrole en andere crisisdiensten in verband met juiste aanslagen in de Inkomstenbelasting.
592 Stukken betreffende de restitutie van de crisisheffing op melk voor Nederlandse schepen.
595 Stukken betreffende de distributie van haring onder werklozen.
597? Stukken betreffende de cultuur van soyabonen.
600 Stukken betreffende de wijziging van het Crisisorganisatiebesluit 1933 in verband met excecuties en pachtopzeggingen.
601 Stukken betreffende de uitvoermonopolie van snijbloemen naar Duitsland.
607 Stukken betreffende de export van vleesprodukten naar België.
623 Stukken betreffende de regeling van de import van vlees in Engeland.
625 Stukken betreffende de richtprijs van peulvruchten.
630 Stukken betreffende de steun aan de verbouwers van suikerbieten in Limburg.
631 Stukken betreffende de steun aan de suikerbietenteelt.
632 Stukken betreffende de reorganisatie van de crisiszuiveldienst.
633 Stukken betreffende de vleescontingenten van Frankrijk.
638 Stukken betreffende het conserveren van opgeweekte groene erwten.
640 Stukken betreffende het smokkelen van Belgisch brood.
650 Stukken betreffende de uitbreiding van de Tuinbouwcommissie van de gewestelijke organisatie in Noord Brabant.
653 Stukken betreffende de proefnemingen met de teelt van tabak.
657 Stukken betreffende de accijns op vet.
670 Stukken betreffende het verwerken van aardappelmeel in brood.
671 Stukken betreffende de hopcultuur te Vlijmen.
681 Stukken betreffende de contingentering van boter en vet.
682 Stukken betreffende de critiek op het beleid van de Noord Brabantse Christelijke Boerenbond (N.C.B.).
686 Stukken betreffende het exportmonopolie van tuinbouwprodukten naar Duitsland.
687 Stukken betreffende de landbouwcrisispolitiek.
688 Stukken betreffende het handelscompensatieverkeer met Duitsland.
689 Stukken betreffende de opzet en inrichting van de administratie bij de Landbouwcrisisorganisatie van Overijssel.
690 Stukken betreffende de opzet en inrichting van de administratie bij de Landbouwcrisisorganisatie van Zuid Holland.
693 Instructie voor de Centrale Crisiscontroledienst (C.C.C.D.).
698 Stukken betreffende de verdeling van de controlewerkzaamheden tussen de Crisisaccountantsdienst, Centrale Crisiscontroledienst en de Nederlandse Meelcentrale.
699 Stukken betreffende de vergoeding aan leden van het bestuur van de Crisisrundveecentrale.
700 Stukken betreffende de vergoeding aan de leden van het bestuur van de Nederlandse Varkenscentrale.
701 Stukken betreffende de regeling voor de consumptiemelk.
732 Stukken betreffende het vroeg rooien van pootaardappelen.
735 Stukken betreffende de verwarring omtrent het begrip "bloembollenkweker" en "bloembollentrekker".
737 Stukken betreffende het crisiszuivelbesluit II.
738 Stukken betreffende de geschillen tussen margarinefabrikanten en margarinemengers.
739 Stukken betreffende de teeltregeling voor veenkoloniale aardappelen.
741 Stukken betreffende de export van tuinbouwprodukten naar Duitsland.
754 Stukken betreffende de steun aan de suikerbietenteelt.
761 Stukken betreffende de import van boter in Engeland.
762 Verslag van een vergadering van de directeuren van de centrale crisisorganisaties.
769 Stukken betreffende de critiek op het werk van de crisisorganisaties.
770 Stukken betreffende de aanwijzing van organisaties, bedoeld in artikel 14, lid 1, van de statuten van de provinciale landbouwcrisisorganisaties (L.C.O.'s).
774 Verslag van de werkzaamheden van de Nederlandse Groenten en Fruitcentrale.
776 Stukken betreffende de inschakeling van organisaties bij de uitvoering van de landbouwcrisispolitiek.
780 Stukken betreffende de behartiging van industriële belangen door landbouwcrisiscentrales.
786 Stukken betreffende de organisaties van de crisisinstellingen.
787 Stukken betreffende de distributie van goedkope levensmiddelen (groente, margarine en vet) aan werklozen.
795 Verslag van de vergadering van de Regeringscommissarissen met de directeuren van de crisiscentrales.
797 Stukken betreffende het huishoudelijk reglement van de provinciale Landbouwcrisisorganisaties (L.C.O.'s).
800 Stukken betreffende de prijsverschillen bij de invoer van veekoeken.
820 Stukken betreffende de aankoop van boerenboter.
834 Verslagen van de werkzaamheden betreffende de sierteelt.
837 Instructie voor de uitreiking van tuinbouwteeltvergunningen.
838 Stukken betreffende de contingentering van bacon en ham in Engeland.
851 Stukken betreffende de positie van de producenten van zuivelprodukten.
852 Stukken betreffende de import van Malta-aardappelen.
857 Stukken betreffende de heffing bij de import van rundvlees.
861 Stukken betreffende de distributie van volksmargarine.
871 Stukken betreffende de regeling voor de export van zuivelprodukten.
872 Stukken betreffende de financiering van de export van eieren.
882 Stukken betreffende de Engelse invoerpolitiek.
884 Stukken betreffende de heffingen in verband met het bloembollensaneringsplan.
885 Stukken betreffende het handelsverdrag Nederland - België - Luxemburg.
887 Stukken betreffende de ordening in de conservenbranche voor groenten en fruit.
890 Stukken betreffende de verkoop van aardappelmeel aan Engeland.
891 Stukken betreffende de statuten van de Nederlandse Akkerbouwcentrale (N.A.C.).
894 Stukken betreffende de tewerkstelling van arbeiders in het land- en tuinbouwbedrijf.
895 Stukken betreffende het vervoer van pootaardappelen in al of niet geplombeerde zakken.
900 Stukken betreffende de samenstelling van de Commissie van Advies voor de uitvoermonopolies voor tuinbouwprodukten.
902 Stukken betreffende de heffingen, opgelegd door de centrales ingevolge artikel 14a van de Landbouwcrisiswet 1933.
903 Stukken betreffende het instellen van een "Crisis-Botermerk".
905 Stukken betreffende de Crisissteunbeschikking 1935 voor fabrieksaardappelen, oogst 1934.
921 Stukken betreffende het caseïne-vraagstuk.
922 Stukken betreffende de wijziging van het Crisisorganisatiebesluit 1933.
924 Stukken betreffende de bestemming van de z.g. "Zuivelpot".
928 Stukken betreffende de uitgaven voor huishoudelijke voorlichting.
935 Stukken betreffende de teelt van hennep.
936 Stukken betreffende de crisisbloemkwekerij-credietbeschikking 1935 I.
940 Stukken betreffende de reorganisatie in het bestuur van de Nederlandse Zuivelcentrale (N.Z.C.).
941 Stukken betreffende het Visserijplan 1935.
947 Stukken betreffende de garantieregeling voor de zuivelexport naar Duitsland.
951 Stukken betreffende het instellen van een minimumprijs voor olie.
954 Beschrijving van de administratie bij de Landbouwcrisisorganisatie voor Groningen en specimina van de gebruikte formulieren.
955 Beschrijving van de administratie bij de Landbouwcrisisorganisatie voor Friesland en specimina van de gebruikte formulieren.
956 Beschrijving van de administratie bij de Landbouwcrisisorganisatie voor Drenthe en specimina van de gebruikte formulieren.
958 Stukken betreffende de denaturatiesteun voor aardappelen.
960 Stukken betreffende de uitvoer van bloembollen naar Duitsland.
967 Stukken betreffende de Crisiszuivelbesluiten II 1932 en 1934 I.
972 Rapport van R. Groeneveld van zijn reis naar Amerika in verband met de export van crisisprodukten naar Amerika.
975 Stukken betreffende het opnemen van wijn-koepeen onder de teeltbeperkende maatregelen.
977 Beschrijving van de administratie bij de Landbouwcrisisorganisatie voor Zeeland en specimina van de gebruikte formulieren.
978 Beschrijving van de administratie bij de Landbouwcrisisorganisatie voor Noord Brabant en specimina van de gebruikte formulieren.
979 Beschrijving van de administratie bij de Landbouwcrisisorganisatie voor Limburg en specimina van de gebruikte formulieren.
988 Stukken betreffende de heffing op beender-, dier- en vismeel.
991 Stukken betreffende het vraagstuk van de ondermelk.
1017 Stukken betreffende de afzet van eieren naar Engeland.
1019 Verslag van een bespreking met de commissie uit de koelhuizensector.
1020 Stukken betreffende het toevoegen van magere melkpoeder aan het brood.
1025 Stukken betreffende de tuchtrechterlijke vervolging van georganiseerden bij de crisisinstellingen.
1028 Stukken betreffende de aankoop van inlandse peulvruchten.
1034 Stukken betreffende het vaststellen van de prijs en de denaturatievergoeding voor aardappelen.
1035 Stukken betreffende de positie van aardappelmeelagenten.
1036 Stukken betreffende de voorschotten aan exporteurs van reuzel.
1042 Stukken betreffende het onderzoek naar de kostprijs in de vlasproduktie.
1043 Stukken betreffende het onderzoek naar het verbruik van melkbrood.
1044 Stukken betreffende de steun aan fabrieksaardappelen, oogst 1933.
1046 Het baconvraagstuk.
1053 Stukken betreffende de tarweregeling 1935.
1059 Stukken betreffende de regeling tarwesteun en ontwerpstatuten voor de Gewestelijke Tarwe Organisaties.
1065 Stukken betreffende het reglement voor de teeltregeling van rundvee.
1070 Stukken betreffende het handelsverdrag Nederland - Oostenrijk.
1071 Stukken betreffende het etiketteren van conservenblikken.
1073 Stukken betreffende het rapport over de toestand in de landbouw in de periode 1933-1941.
1083 Stukken betreffende de rijstvlokken voor de broodbereiding.
1084 Stukken betreffende de credieten aan de bloem- en boomkwekerij.
1086 Stukken betreffende de wijziging van de Crisisboterbeschikking.
1087 Stukken betreffende de financiering van het bloembollenbedrijf.
1089 Stukken betreffende de uitvoering van de Vleeskeuringswet ten aanzien van Schiermonnikoog.
1096 Stukken betreffende de denaturatievergoeding voor aardappelen.
1097 Stukken betreffende boter tegen gereduceerde prijs voor veehouders.
1099 Stukken betreffende de problemen in de zuivelsector in verband met de heffing op consumptiemelk en kaas.
1104 Stukken betreffende het groepenreglement van de Nederlandse Akkerbouwcentrale (N.A.C.).
1107 Stukken betreffende de richtlijnen voor de vlassteun 1935.
1109 Stukken betreffende de bloembollensaneringsplannen.
1114 Stukken betreffende de uitvoer van erwten naar Amerika.
1116 Stukken betreffende de uitvoer van groenten en fruit naar Duitsland.
1120 Stukken betreffende de zuivelcontrole.
1122 Stukken betreffende de uitvoer van bloembollen, bloemen en groenten naar Duitsland.
1124 Stukken betreffende de wijziging van het Crisiszuivelbesluit 1935 I.
1125 Stukken betreffende de reorganisatie bij de Nederlandse Veehouderijcentrale (N.V.C.).
1129 Stukken betreffende de in- en uitvoer van caseïne.
1131 Stukken betreffende het uitsmelten van gezouten spek.
1136 Stukken betreffende de reorganisatie van de Commissie van Advies, bedoeld in het Crisisorganisatiebesluit 1933.
1137 Stukken betreffende de steun aan de bloemisterij.
1138 Stukken betreffende de afzetregeling van vroege aardappelen in 1935.
1139 Stukken betreffende de sanering van het visserijbedrijf.
1140 Stukken betreffende het Crisiszuivelbesluit 1935 I.
1145 Stukken betreffende het handelsverdrag Nederland - Verenigde Staten van Amerika.
1153 Stukken betreffende de Crisisvervoersbeschikking voor deeg en brood.
1156 Stukken betreffende het verstrekken van goedkope boter aan werklozen.
1157 Stukken betreffende de heffing op vetten en oliën.
1161 Stukken betreffende het uit de markt nemen van mestkalveren.
1163 Stukken betreffende de toewijzing van mestvarkens in Limburg.
1169 Stukken betreffende de teelt van zaden.
1181 Stukken betreffende de steun aan de suikerbietenteelt.
1182 Stukken betreffende de sanering vetsmeltersbedrijven.
1187 Stukken betreffende de moeilijkheden bij het vaststellen van de minimumdetailprijs voor melk.
1190 Stukken betreffende de export van chocolademelk.
1191 Stukken betreffende de maatregelen ter bevordering van een ruime afzet van boter.
1192 Stukken betreffende de export van boter naar Palestina.
1198 Stukken betreffende het optreden van de plaatselijke commissie van de Landbouwcrisisorganisatie voor Utrecht te Groenekan.
1207 Stukken betreffende de oorzaken van het stijgen van de pachtprijzen.
1209 Stukken betreffende het onderzoek van de Centrale Crisiscontroledienst bij de Coöperatieve Handelsvereniging van de Noord Brabantsch Christelijke Boerenbond te Veghel.
Zie ook no. 1267.
1214 Aantekening op het monetaire beleid van de Verenigde Staten van Amerika in verband met de uitspraak van het Supreme Court betreffende de goudclausule.
1225 Stukken betreffende de beperking van de spekproduktie.
1231 Stukken betreffende de centralisatie bij de Landbouwcrisisorganisatie voor Zeeland.
1232 Stukken betreffende de voorlichting omtrent de landbouwcrisispolitiek.
1233 Stukken betreffende de controle op veehouders.
1237 Stukken betreffende de minder gunstige positie op de cichoreimarkt.
1240 Stukken betreffende de behandeling van tuinbouwaangelegenheden door de Landbouwcrisisorganisatie van Noord Holland.
1241 Stukken betreffende de monopolieheffing op ongesmolten dierlijk vet.
1243 Stukken betreffende de oppositie tegen de crisismaatregelen.
1258 Stukken betreffende het groepenreglement van de Nederlandse Akkerbouwcentrale (N.A.C.).
1261 Stukken betreffende het overzicht van de landbouwcrisismaatregelen en van de landbouwcrisisdienst.
1264 Verslag van een vergadering te Parijs van de Frans-Nederlandse Zuivelcommissie.
1265 Stukken betreffende de verhoging van de heffing op melkpoeder.
1267 Krantenknipsel betreffende de uitspraak naar aanleiding van het onderzoek van de Centrale Crisiscontroledienst bij de Coöperatieve Handelsvereniging van de Noord Brabantsch Christelijke Boerenbond te Veghel.
Zie ook no. 1209.
1270 Stukken betreffende de inschakeling van het Landbouwcrisisfonds bij Duitse betalingen over de clearing.
1271 Stukken betreffende de afzet van aardappelmeel voor de zuivering van afvalwater.
1274 Stukken betreffende de steun aan de teelt van rogge.
1275 Stukken betreffende de prijs van overmelk.
1276 Stukken betreffende de toeslag op kaas.
1278 Beschrijving van de administratie bij de Landbouwcrisisorganisaties van Gelderland en Utrecht en specimina van de gebruikte formulieren.
1279 Stukken betreffende de export van margarine met zetmeel als verklikstof.
1285 Stukken betreffende de steunmaatregelen voor glastomaten, kas- en platglaskomkommers.
1298 Vragen van het lid van de Tweede Kamer Van der Sluis betreffende de z.g. "Kippenpot".
1300 Stukken betreffende de concurrentie onder de loondorsers.
1302 Stukken betreffende de leverantie van spek aan Duitsland.
1303 Verslag van een bespreking te Parijs in verband met het Nederlands - Frans handelsverdrag.
1304 Stukken betreffende de afkondiging van bestuursbesluiten van de Nederlandse Zuivelcentrale (N.Z.C.).
1311 Stukken betreffende de verbouw van gele erwten.
1312 Stukken betreffende de financiële positie van de aardappelmeelfabrieken.
1313 Stukken betreffende de financiering van de zuivelsteun in verband met de aanwezige gelden in de z.g. "Zuivelpot".
1322 Stukken betreffende de reorganisatie bij het Regeringsbureau voor de Uitvoering van de Landbouwcrisiswet 1933.
1323 Verslag van een bespreking te Londen betreffende aardappelmeel.
1326 Regeling van het handelsverkeer van Nederland met Italië en Slowakije.
1327 Stukken betreffende de produktie en afzet van zetmeel.
1328 Stukken betreffende de intrekking van de Crisissteunbeschikking 1935.
1334 Stukken betreffende de export van boter naar Amerika.
1336 Stukken betreffende het Hypotheekcommissiebesluit en Landbouwcrisishypotheekwet.
1338 Stukken betreffende de bespreking van het College met de Nederlandse Industrie- en Handelsraad.
1339 Stukken betreffende de tarieven voor opslaghouders van tarwe.
1341 Stukken betreffende de distributie van "doorgedraaide" groenten aan werklozen.
1342 Stukken betreffende de export van fokvee naar Palestina.
1343 Stukken betreffende de contingenten voor de uitvoer van zuivelprodukten.
1345 Stukken betreffende de exportheffing en roebelasting voor bloembollenexporteurs.
1353 Stukken betreffende de maatregelen tot sanering van de graanhandel.
1354 Stukken betreffende de benoeming van bestuursleden bij de Nederlandse Akkerbouwcentrale (N.A.C.).
1355 Stukken betreffende het gebruik van alcohol als motorbrandstof.
1356 Stukken betreffende de handelsbesprekingen Nederland - Engeland.
1359 Stukken betreffende de wijziging in de organisatie van de Centrale Crisiscontroledienst (C.C.C.D.).
1363 Publikaties omtrent de bemoeiing van de overheid met de suiker.
1364 Stukken betreffende de steunuitkering aan gedupeerden tengevolge van de Crisisvarkenswet 1932.
1371 Stukken betreffende het contract voor de aankoop van bruine bonen en schokkererwten en vaststellen van het daartoe dienende reglement.
1373 Stukken betreffende het contract voor de aankoop van erwten.
1374 Stukken betreffende het gebruik van eigen heffingvrije boter door liefdadige instellingen.
1378 Stukken betreffende de ordening in de bakkerij.
1380 Stukken betreffende de wijziging van de Crisiszuivelbeschikking 1935 I.
1381 Stukken betreffende het drogen van suikerbieten.
1384 Stukken betreffende de schadeloosstelling aan exporteurs van spek naar Italië.
1388 Stukken betreffende de Crisissteunbeschikking 1935 II aardappelen.
1394 Stukken betreffende de benoeming van directeuren bij de Gewestelijke Tarwe Organisaties.
1396 Stukken betreffende de invoerbepalingen voor pootaardappelen in Frankrijk voor de campagne 1939-1940.
1399 Stukken betreffende de vergoeding aan zuivelfabrieken voor het bijhouden van de z.g. "contingent-rekening-courant".
1403 Overzicht van de prijzen voor rogge en gerst aan de Groninger Beurs.
1406 Stukken betreffende de vertegenwoordiging van de handel in de Afdeling Export van de Nederlandse Zuivelcentrale (N.Z.C.).
1409 Stukken betreffende de regeling voor steunverlening over de verwerkte melk.
1415 Stukken betreffende de invoervergunningen voor goederen, vallende onder meer dan een crisiscentrale.
1416 Stukken betreffende de regeling voor de tuinbouwgewassen van de Stichting "Joodse Arbeid" te Nieuwersluis.
1417 Stukken betreffende de Compensatietransactie Nederland - Frankrijk ten aanzien van schapen en wijn.
1419 Stukken betreffende de proeven met het voeren van raapkoeken.
1423 Stukken betreffende de verlenging van het Crisisrundveebesluit 1933 I.
1430 Stukken betreffende het toelaten van fabrieken tot de groep producenten van melkprodukten van de Nederlandse Zuivelcentrale (N.Z.C.).
1433 Stukken betreffende de regeling voor steun aan de tarweteelt en de werkwijze van de Gewestelijke Tarwe Organisaties.
1435 Stukken betreffende de bevordering van de uitvoer van Franse boter.
1438 Stukken betreffende het uit de markt nemen van produkten door tijdelijke opslag teneinde prijsverhogingen te bevorderen.
1439 Stukken betreffende het verwerken van koelhuisboter in margarine of ter beschikking stellen koelhuisboter aan het publiek.
1443? Stukken betreffende schadevergoeding aan fabrikanten voor volle melkprodukten, andere dan melkpoeder.
1444 Stukken betreffende de verkoopprijs van rituele volksmargarine.
1445 Stukken betreffende de contingentering van raapolie.
1446 Stukken betreffende de verbetering van de vleesprijzen.
1450 Stukken betreffende de distributie van volksmargarine.
1451 Stukken betreffende de bestrijding van tuberculose onder het rundvee.
1456 Stukken betreffende de oorzaken van hogere melkproduktie in 1935.
1457 Stukken betreffende de verhoging van de toeslag op melk.
1459 Stukken betreffende het frauduleus bereiden van boter.
1460 Stukken betreffende de meerproduktiekosten van melk.
1467 Stukken betreffende de minimum in- en verkoopprijzen van melk.
1468 Stukken betreffende het uit de markt nemen van vee.
1471 Stukken betreffende de koelhuisboter voor de winter.
1472 Stukken betreffende de vervulling van de vakature van voorzitter van de Nederlandse Meelcentrale (N.M.C.).
1473 Stukken betreffende de aankoop van supra-aardappelmeel door de Nederlandse Aardappelmeelcentrale (N.A.M.C.).
1474 Stukken betreffende de compensatietransactie met boter.
1475 Stukken betreffende de verwerking van onbelaste olie.
1477 Verslag van de vergadering van de Commissie voor de Erkenning van Pakhuishouders.
1478 Stukken betreffende de steun aan veeweiders en -mesters.
1479 Stukken betreffende de pluimveehouderij en invoer beperkende maatregelen ten aanzien van voederartikelen.
1487 Stukken betreffende de crisissteunbeschikking 1935 aardappelen III (oogst 1935).
1488 Stukken betreffende het voorstel tot instelling van een Commissie van Advies voor de z.g. "Spekpot".
1490 Stukken betreffende de steunuitkering aan de tuinbouw.
1491 Stukken betreffende de organisatie van de Centrale Crisiscontroledienst (C.C.C.D.).
1499 Stukken betreffende de steunverlening aan de fabrieksaardappelen.
1503 Stukken betreffende de heffing op vis- en diermeel.
1509 Stukken betreffende de prijsontwikkeling van groene erwten.
1511 Verslag van een bespreking met de Commissie van betrokkenen uit de sector koel- en vrieshuizen.
1513 Rapport betreffende de verwerkingskosten in de aardappelmeelfabrieken.
1514 Stukken betreffende de uitgaven verbonden aan de uitvoering van de teelt beperkende maatregelen.
1515 Stukken betreffende de monopolieheffing op granen.
1516 Stukken betreffende de toeslag voor door producenten in detail verkochte kaas (z.g. "D-kaas").
1522 Stukken betreffende de verlaging van de broodprijs.
1532 Stukken betreffende de betaling van naar Duitsland geëxporteerde eieren.
1533 Stukken betreffende de erkenning van melkvergunninghouder.
1537 Stukken betreffende de aardappelmeelcredieten.
1548 Stukken betreffende de fabricage van glucose uit ruwe suiker.
1549 Stukken betreffende de positie van de landarbeiders.
1550 Stukken betreffende de verhouding van de Nederlandse Zuivelcentrale en de Centrale Crisiscontroledienst.